【裁判字號】    92,易,502
【裁判日期】    920325
【裁判案由】    瀆職
【裁判全文】
臺灣高雄地方法院刑事判決                          九十二年度易字第五二號
    公訴人  臺灣高雄地方法院檢察署檢察官
    被  告  乙○○
右列被告因瀆職案件，經檢察官提起公訴（九十一年度偵字第二一六七八號），本院
判決如左：
    主  文
乙○○連續在郵務機關執行職務之公務員，隱匿投寄之郵件，處有期徒刑伍月，如易
科罰金，以參佰元折算壹日。
    事  實
一、乙○○係臺灣南區郵政管理局郵務科第二投遞股郵務士，平日負責投遞郵件，為
    依據法令從事公務之人員。詎其竟基於隱匿投寄郵件之概括犯意，於民國八十九
    年三月間、八十九年六月間、九十年八月間及九十年十二月間（起訴書誤載為九
    十年十二月初起至同月底為止），連續多次將不特定國民所投寄，由其負責投遞
    之掛號郵件及普通郵件，擅自攜帶回其高雄縣鳳山市○○路一七五巷五十二號四
    樓住處，將之藏放在其前揭住處內臥室及住處外樓梯間不為投遞，而予以隱匿之
    。嗣於九十一年一月二十五日，為臺灣南區郵政管理局郵務科稽查員甲○○、業
    務士王源明、吳中任等人，會同乙○○本人，在其前揭住處查獲隱匿之掛號郵件
    三件、普通郵件七百三十件，始查知上情。
二、案經臺灣南區郵政管理局函送臺灣高雄地方法院檢察署檢察官偵查起訴。
    理  由
一、訊據被告乙○○固不否認將其負責投遞之掛號郵件三件、普通郵件七百三十件攜
    帶回其住處等情，惟矢口否認有何隱匿投寄之郵件犯行，辯稱：伊因信件太多，
    才將送不完的信帶回家，時間一久忘了送等云云。經查：臺灣南區郵政管理局郵
    務科稽查員甲○○、業務士王源明、吳中任等人，確於九十一年一月二十五日，
    會同被告在其高雄縣鳳山市○○路一七五巷五十二號四樓住處，查獲掛號郵件三
    件、普通郵件七百三十件，且前揭郵件分別為不特定國民於八十九年三月間、八
    十九年六月間、九十年八月間及九十年十二月間投寄，並由其負責投遞等情，業
    據證人甲○○、王源明、吳中任分別於偵查及本院審理時證述屬實，並有臺灣南
    區郵政管理局郵務科股長廖品榮簽呈、被告親自撰之報告書及前揭掛號郵件影本
    在卷可稽，被告雖以前揭情詞置辯，惟查獲之掛號及普通郵件合計既高達七百三
    十三件，且證人甲○○亦於本院審理時證稱：前揭掛號郵件與一部分普通郵件一
    起在被告住處臥室內查獲等語，則被告主觀上實有隱匿投寄郵件之犯意，而非如
    其辯稱忘了送郵件云云，是本件至此事證已臻明確，被告犯行洵堪認定，應依法
    加以論科。
二、核被告所為，係犯刑法第一百三十三條郵電人員妨害郵電祕密之罪。其先後多次
    犯行，除時間緊接外，並觸犯構成要件相同之罪名，顯係基於概括犯意反覆為之
    ，應依刑法第五十六條之規定論以連續犯，並加重其刑。爰審酌被告之犯罪動機
    、目的、手段，與生活狀況、品行、智識程度，其身為郵務機關之公務人員，竟
    將應負責投遞之郵件隱匿，損害投寄郵件國民之權益，併審酌其另於九十年一月
    間，因竊取他人應負責投遞之郵件，遭本院判處拘役二十日，有本院九十一年度
    易字第七○○號判決可佐，犯罪情節非微等一切情狀，量處如主文所示之刑，並
    諭知易科罰金之折算標準，以示儆懲。至公訴人雖具體求處判決被告有期徒刑一
    年，惟本院經審酌上揭情狀後，認被告經本院判處有期徒刑五月，應足以達到教
    化及制裁其犯行之目的，公訴人之求刑略嫌過重，附此敘明。
據上論斷，應依刑事訴訟法第二百九十九條第一項前段，刑法第五十六條、第一百三
十三條、第四十一條第一項前段，罰金罰鍰提高標準條例第一條前段、第二條，判決
如主文。
本案經檢察官劉仲慧到庭執行職務。
中      華      民      國    九十二    年      三      月    二十五    日
                                  臺灣高雄地方法院刑事第五庭
                                      法  官    劉傑民
右正本證明與原本無異。
如不服本判決，應於判決送達後十日內，向本院提出上訴狀。
                                      書記官    林秀珍
中      華      民      國    九十二    年      三      月    二十五    日
附錄法條：
中華民國刑法第一百三十三條
 (郵電人員妨害郵電秘密罪)
在郵務或電報機關執行職務之公務員，開拆或隱匿投寄之郵件或電報者，
處三年以下有期徒刑、拘役或五百元以下罰金。


司法院資訊處製作；財團法人民間司法改革基金會備份。
